【裁判字號】    97,訴緝,341
【裁判日期】    970818
【裁判案由】    毒品危害防制條例
【裁判全文】
臺灣臺中地方法院刑事判決            97年度訴緝字第341號
公  訴  人  臺灣臺中地方法院檢察署檢察官
被      告  甲○○
                    （另案於臺灣臺中監獄執行）
上列被告因違反毒品危害防制條例案件，經檢察官提起公訴（九
十六年度毒偵字第三三七八號、第三五一八號），及移送併案審
理（九十六年度毒偵字第四四五五號），本院合議庭裁定由受命
法官獨任進行簡式審判程序，判決如下：
    主    文
甲○○施用第一級毒品，處有期徒刑玖月；又施用第二級毒品，
處有期徒刑伍月；又施用第一級毒品，處有期徒刑玖月，扣案之
第一級毒品海洛因壹包（驗餘淨重零點壹貳伍玖公克），及含有
第一級毒品海洛因之香菸壹支，沒收銷燬之，扣案之注射針筒共
計參支，均沒收；又施用第二級毒品，處有期徒刑伍月。應執行
有期徒刑貳年，扣案之第一級毒品海洛因壹包（驗餘淨重零點壹
貳伍玖公克），及含有第一級毒品海洛因之香菸壹支，均沒收銷
燬之，扣案之注射針筒共計參支，均沒收。
    犯罪事實
一、甲○○曾因施用毒品案件，經本院於民國九十四年四月十一
    日，以九十四年度毒聲字第四二八號裁定令入戒治處所施以
    強制戒治確定，於九十四年十一月一日強制戒治期滿，隨經
    臺灣臺中地方法院檢察署檢察官於九十四年十一月二十二日
    ，以九十四年度戒毒偵字第二二九號為不起訴處分確定。詎
    其仍不知悔改，先後基於施用第一級毒品海洛因與第二級毒
    品甲基安非他命之犯意，於下列時地，分別為施用第一級毒
    品海洛因與第二級毒品甲基安非他命之行為：(一)於九十六年
    五月十九日晚上十一時三十分許之前某時，在臺中縣太平市
    ○村○○街三五號住處，各以將第一級毒品海洛因捲入香菸
    內，再點火吸食之方式，與以將第二級毒品甲基安非他命置
    於玻璃吸食器內，以火燒烤，再吸食其霧化氣體之方式，分
    別施用第一級毒品海洛因與第二級毒品甲基安非他命各一次
    。嗣於九十七年五月十九日晚上十一時三十分許，在上址為
    警持本院核發之搜索票執行搜索。經其同意採尿送驗後，結
    果呈嗎啡、甲基安非他命陽性反應，始查悉上情。(二)１、於
    九十六年六月十日某時，在臺中縣太平市○村○○街三五號
    住處，各以將第一級毒品海洛因置入注射針筒內，與水混合
    後，再予以施打入身體內與以將第一級毒品海洛因捲入香菸
    內，再點火吸食之方式，及以將第二級毒品甲基安非他命置
    入玻璃吸食器內，下方用火燒烤，再吸食其霧化氣體之方式
    ，分別施用第一級毒品海洛因與第二級毒品甲基安非他命各
    一次。嗣於九十七年六月十二日下午五時二十分許，在上址
    為警持本院核發之搜索票執行搜索，並扣得第一級毒品海洛
    因一包（驗餘淨重○．一二五九公克）、含有第一級毒品海
    洛因之香菸一支，及甲○○所有供其施用第一級毒品海洛因
    所用之注射針筒共計三支。經其同意採尿送驗後，結果呈嗎
    啡、甲基安非他命陽性反應，始查悉上情。２、其同一施用
    第一級毒品海洛因與第二級毒品甲基安非他命之行為，另經
    警通知其於九十六年六月十三日早上七時五十分許，到案接
    受定期採尿送驗後，結果呈嗎啡、甲基安非他命陽性反應。
二、案經臺中市警察局移送、臺中市警察局第四分局先後移送、
    報請臺灣臺中地方法院檢察署檢察官偵查起訴及移送併案審
    理。
    理  由
一、(一)訊據被告甲○○對於：其曾先後於上開時地，分別基於施
    用第一級毒品海洛因與第二級毒品甲基安非他命之犯意，各
    以上開方式，分別施用第一級毒品海洛因與第二級毒品甲基
    安非他命各二次。嗣先後為警查獲，並扣得上開證物，並經
    警採取其尿液送驗後，結果均呈嗎啡、甲基安非他命陽性反
    應之事實，坦承不諱，並有搜索扣押筆錄一份，行政院衛生
    署草屯療養院鑑定書、現場圖各一紙，中山醫學大學附設醫
    院檢驗科藥物檢測中心尿液檢驗報告二紙，及現場照片六張
    在卷可參，復有第一級毒品海洛因一包（驗餘淨重○．一二
    五九公克）、注射針筒三支，及含有第一級毒品海洛因之香
    菸一支扣案可資佐證，是被告之自白應與事實相符。(二)又被
    告曾因施用毒品案件，經本院於九十四年四月十一日，以九
    十四年度毒聲字第四二八號裁定令入戒治處所施以強制戒治
    確定，於九十四年十一月一日強制戒治期滿，隨經臺灣臺中
    地方法院檢察署檢察官於九十四年十一月二十二日，以九十
    四年度戒毒偵字第二二九號為不起訴處分確定等情，有臺灣
    高等法院被告前案紀錄表一份在卷可稽。是本件被告於強制
    戒治執行完畢釋放後之五年內，再犯施用第一級毒品與施用
    第二級毒品犯行已堪認定。
二、(一)核被告所為，係分犯毒品危害防制條例第十條第一項施用
    第一級毒品罪與同條第二項施用第二級毒品罪。被告持有第
    一級毒品海洛因與第二級毒品甲基安非他命之低度行為，業
    為其施用第一級毒品海洛因與第二級毒品甲基安非他命之高
    度行為所分別吸收，均不另論罪。被告上開所犯二次施用第
    一級毒品罪及二次施用第二級毒品罪，犯意各別，行為互殊
    ，應予分論併罰。公訴人以九十六年度毒偵字第四四五五號
    移送併案審理之被告所犯如犯罪事實欄一、(二)２、所示之施
    用第一級毒品及施用第二級毒品之犯行，經核與被告所犯經
    公訴人起訴如犯罪事實欄一、(二)１、所載之施用第一級毒品
    海洛因與施用第二級毒品甲基安非他命之犯行，係屬事實同
    一之案件，本院自應併予審理，附予指明。(二)爰審酌：被告
    正值青壯，國中畢業，曾因施用第一級、第二級毒品案件，
    經本院於九十六年四月二十七日，以九十六年度訴字第一一
    ○一號判處有期徒刑八月、四月（嗣減刑為有期徒刑四月、
    二月）確定。竟仍不知悔改，再次分別施用第一級毒品海洛
    因與第二級毒品甲基安非他命各二次，其所為本質上雖係自
    戕行為，但仍有害國本。其犯罪手段尚屬平和，暨其犯罪後
    ，坦承犯行，態度良好等一切情狀，各量處如主文所示之刑
    ，並定其應執行之刑。(三)扣案之第一級毒品海洛因一包（驗
    餘淨重○點一二五九公克），及含有第一級毒品海洛因之香
    菸一支，應依毒品危害防制條例第十八條第一項前段規定，
    予以宣告沒收銷燬之；另扣案之注射針筒共計三支，為被告
    所有，且供其施用第一級毒品海洛因所用等情，業據被告供
    承在卷，應依刑法第三十八條第一項第二款規定，予以宣告
    沒收。
據上論斷，應依刑事訴訟法第二百七十三條之一第一項、第二百
九十九條第一項前段，毒品危害防制條例第十條第一項、第二項
第十八條第一項前段，刑法第十一條、第三十八條第一項第二款
、第五十一條第五款，判決如主文。
本案經檢察官林俊杰到庭執行職務。
中    華    民    國    97    年    8     月    18    日
                    刑事第六庭  法  官  唐敏寶
上正本證明與原本無異。如不服本判決，應於判決送達後十日內
，向本院提出上訴狀（須附繕本及具體理由）。
                                書記官  賴玉真
中    華    民    國    97    年    8     月    18    日
附錄犯罪科刑法條
毒品危害防制條例第十條
施用第一級毒品者，處六月以上五年以下有期徒刑。
施用第二級毒品者，處三年以下有期徒刑。


司法院資訊處製作；財團法人民間司法改革基金會備份。
